JOSÉ ANGEL MARTÍNEZ FIGUEROA

B. Juárez 811 col. Obrera Cd. Valles S.L.P. 🏚

+52 481 154 6772

joanmafig@gmail.com ≥

www.linkedin.com/in/josé-angel-martínez-

figueroa-a37858225 in

Angel-Figueroa.github.io



PERFIL

Desarrollador web Front-end junior. He construido algunos proyectos por mí mismo como forma de poner en práctica los conocimientos adquiridos. No me considero un experto en el área de desarrollo en que me he enfocado, pero me considero una persona enfocada en los proyectos que llevo.



EDUCACIÓN

Instituto Tecnológico Nacional de México Campus: Ciudad Valles AGOSTO 2018 - ACTUALMENTE

Colegio De Bachilleres del Estado de San Luis Potosí Plantel 24 AGOSTO 2015 – JUNIO 2018

Participación en Jornada Académica de Competencias Disciplinares, genérica y profesiones 2018



EXPERIENCIA

Desarrollador | Instituto Tecnológico Nacional de México Campus: Ciudad Valles

20/10/2021 - ACTUALMENTE

Como parte de mi servicio social, integra el equipo de trabajo, el proyecto se enfoca en un foro de revista académica o publicación académica. Mi función principal es la del diseño y implementar cambios básicos.

Desarrollador | Freelance

10/01/2021 - ACTUALMENTE

El proyecto se enfoca en portafolio web de fotógrafo, como parte de mi trabajo es crear el diseño e implementarlo.



APTITUDES

 Desarrollador web: Html, CSS, JavaScript, PHP.

Base de datos: MySQL.En aprendizaje: React.

 Otros: Microsoft OFFICE, Android Studio, Cisco Packet Tracer, Visual Studio Code, NetBeans IDE.



ACTIVIDADES

Me gusta leer y ser autodidacta con las diferentes tecnologías que están saliendo. Me encanta integrarme a áreas de trabajo y participar en diferentes programas de mi carrera académica.

Así que en mi tiempo libre me he dedicado a tomar diferentes cursos sobre varias plataformas como udemy para pulir aún más mis habilidades como desarrollador.